---
title: "Task 5"
author: "Galikeeva Anna"
date: "05 10 2020"
output: html_document
---

```{r setup, include=FALSE}
knitr::opts_chunk$set(echo = TRUE)
```

Вариант 6
Анализ смертельных случаев в России из-за коронавируса

Прочитаем данные и преобразуем их во временной ряд
```{r}
data <- read.csv("Dead.csv", header = TRUE)
data <- ts(data$Dead,start= c(5, 1), frequency = 7)
```

Проверим ряд на стационарность
```{r}
plot(data ,type = "l", col = "blue",lwd = 2,main = "dead")
library(tseries)
adf.test(data)
```

По графику можно предположить стационарность. Но на всякий случай проверили через тест Дики-Фуллера. Результат тот же.

Посторим acf и pacf
```{r}
acf(data,lwd = 5, col = "blue")
pacf(data,lwd = 5, col = "blue")
```

По ним можно предположить сезонную модель авторегрессии: SARMA(1,0,0)(1,0,0)

Используем метод Extended ACF
```{r}
library(TSA)
eacf(data)
```

По построенной таблице предполагаем модель ARMA(1, 2)

По критерию Акаике выберем лучшую модель
```{r}
model1 <- arima(data,order = c(1,0,0),seasonal = list(order= c(1,0,0),period = 7),method = "ML")
model1$aic
model2 <- arima(data,order = c(1,0,2),method = "ML")
model2$aic
```

Тогда это оказывается SARMA(1,0,0)(1,0,0)

Проведем анализ остатков от удаления модели
```{r}
res <- model1$residuals
Box.test(res, lag = 7, type = "Ljung-Box", fitdf = 2)
```

p-value меньше 0.05, значит гипотеза о случайности остатков отвергается

Проверим их автокоррелируемость
```{r}
acf(res)
```

График выходит за границы, но уже не так сильно как в ARMA(1, 2). Т.е. остатки автокоррелируемы.(Что-то модель не учитывает).
Остатки в модели не распределены нормально.

Построим прогноз и доверительный интервал для прогноза уровня 0.95 на 12 интервалов времени вперед.
```{r}
plot(model1, n.ahead=12, type='b', xlab='Time', col="blue", lty=3, lwd=1)
abline(h=coef(model1)[names(coef(model1))=='intercept'])
```


Построим прогноз по модели Holta-Winters на 14 интервалов времени вперед.
```{r}
past <- window(data,end = c(24,6))
future <- window(data,start = c(24,7))
model <- HoltWinters(past,seasonal = "mult")
pred <- predict(model,n.ahead =14)
plot(model,predicted.values = pred,lwd=2)
lines(future,col = "blue",lwd = 3)
```

 Получается медленный сезонный рост смертности.