---
title: "Task_3"
author: "Galikeeva"
date: "19 04 2020"
output: html_document
---

1. Прочитать данные 
.
```{r}
Stocs = read.csv('Task_3_var_6.csv')
head(Stocs)
(ncol <- dim(Stocs)[2])
(nrow <- dim(Stocs)[1])
por <- 0
K = 1000000
b <- K / (ncol * Stocs[1,])
for (i in 1:nrow){
  por[i] <- sum (b * Stocs[i,])
}
Stocs <-cbind (Stocs, por)
```

2. Перейти к доходностям по формуле :
$r_t(i)=S_t(i)/S_{t-1}(i)−1,i=1,...,N;t=2,...,T$
```{r}
rates <- Stocs[2:nrow,] / Stocs [1:(nrow-1),] - 1
head(rates)
```

3. Bычислить изменение стоимости каждой акции за один день
$$ΔS_t(i)=S_t(i)r_t(i)$$
и портфеля в целом за день
$$ΔП_t=Σ_{i=1}^Nβ_iΔS_t(i))$$
```{r}
del_s <- Stocs[1:(nrow - 1),1:ncol] * rates[,1:ncol]
head(del_s)

del_p <- 0
for (i in 1:(nrow-1)) {
  del_p[i] <- sum(b * del_s[i,])
}
head(del_p)
```

4. Проверить нормальность распределения изменения стоимости портфеля $ΔП_t$.
Используем гистограмму и нормальный q-q plot
```{r}
qqnorm(del_p)
hist(del_p)
```

5. Вычислить $Δ$ нормальный VAR уровня 95% для каждого актива и всего портфеля в целом.
```{r}
vol_ds <- 0
mean_ds <- 0
Var <- cbind (del_s, del_p)
al = 0.95
Var_del <- Var[1,]
for(i in 1:(ncol + 1))
  mean_ds[i] <- mean(Var[,i])
  vol_ds[i] <- sd(Var[,i])
  Var_del[i] = qnorm(1-al,mean=mean(Var[,i]),sd=sd(Var[,i]))
Var_del
```

6. Вычислить нормальный (геометрическая модель) VAR уровня 95% для каждого актива и всего портфеля в целом.
\[VaR=S(1-e^{-\mu _{i}T+z_{\alpha }\sigma _{i}{\sqrt {T}}})\]
```{r}
s_1 <- 0
mu <- 0
sig <- 0
Var_g <- 0
for (i in 1:10) {
  s_1[i] <- mean(Stocs[,i])
  mu[i] <- mean(rates[,i])
  sig[i] <- sd(rates[,i])
  Var_g[i] <- s_1[i] * (1 - exp(-mu[i] * nrow + qnorm (al, mean = mu[i], sd = sig[i]) * sig[i] * sqrt(nrow)))
}
Var_g
```

7. Вычислить исторический VAR (арифметическая модель) уровня 95% для каждого актива и всего портфеля в целом.(по определению - через квантиль 0.5)
```{r}
Var_h <-0
for (i in 1 : ncol){
  Var_h[i] <- (-1 * quantile(del_s[,i], cbind(1 - al), al))
}
Var_h
(-1 * quantile(del_p, cbind(1 - al), al))
```

8. Вычислить исторический Shortfall (арифметическая модель) уровня 95% для каждого актива и всего портфеля в целом.
```{r}
library(PerformanceAnalytics)
for(i in 1:ncol){
  ES(del_s[,i], p=al, method="historical")
}
ES(del_p, p=al, method="historical")
```

9. Вычислить коэффициент $β_i$ и $α_i$ для каждого акции $i=1,...N−1$.
Используем определения.
\[\beta_{i}=\frac{cov(\rho_{i},\rho)}{D[\rho]}\]
\[\alpha_i=E(R_{i})-R_{f}-\beta _{{i}}(E(R_{m})-R_{f})\]
```{r}
(beta <- cov (rates[, 1:(ncol - 1)], rates[, ncol]) / var(rates[, ncol]))
r <- 0.07
(alpha_manual <- colMeans(rates[, 1:(ncol - 1)])- r- beta*(colMeans (rates[, 1:ncol - 1]) - r))
```

10. Вычислить коэффициент Шарпа для данного портфеля. Через определение \[S=\frac{E[r_{p}-r_f]}{\sqrt{D[r_{p}-r_f]}}\]
```{r}
(Sha <- mean (rates[, ncol + 1] - r) / sd (rates[, ncol + 1] - r))
```

11. Вычислить нормальный Shortfall уровня 95% для акций и всего портфеля в целом кроме числовых вычислений привести явный вид формулы, в которой через $N(x)$ обозначена формула для функции распределения стандартного нормального распределения.
```{r}
sh_f <- 0 
del_v <- 0
for (i in 1:ncol) {
  d <- diff (Stocs[,i])
  m <- mean (d)
  sd <- sd (d)
  del_v[i] <- qnorm (1 - al, mean = m, sd = sd)
  sh_f[i] <- ((-1 * sd * exp (-(del_v[i] - m) * (del_v[i] - m) / (2 * sd * sd)))/ sqrt (2 * pi) + m * pnorm ((del_v[i] - m) / sd)) / (1 - al)
}
sh_f
```

Формула:
$Shortfall_α(X) = (∫^{Var_α}_{−∞}xf(x)dx)/(∫^{Var_α}_{−∞}f(x)dx) = (∫^{Var_α}_{−∞}xe^{−(x−μ)/σ^2}dx) / (1 - α) = (−σe^{−(Var_α−μ)/σ^2})/2√π+μN((Var_α−μ)/σ) / (1 - α)$