---
title: "Task_1. Galikeeva"
output: html_document
---

```{r setup, include=FALSE}
knitr::opts_chunk$set(echo = TRUE)
```

## R Markdown

1.Прочитать данные

```{r}
Stocs <- read.csv("var_6.csv")
head(Stocs)
```

2. Перейти к доходностям по формуле \[ r_t(i)= \frac {S_t(i)}{S_{t-1}(i)}-1 \]

```{r}
(ncol <- dim(Stocs)[2])
(nrow <- dim(Stocs)[1])
rates <- Stocs[2:nrow,] / Stocs [1:(nrow-1),] - 1
rates <- rates[1:(nrow-2),]
head(rates)
```

3. Вывести график доходностей

```{r}
matplot(rates, type = 'l', main = "График доходностей", col = "blue", pch = 20)
```

4. Провести к доходностям метод главных компонент

```{r}
pca <- prcomp(rates, scale = TRUE)
summary(pca)
```

5. Построить график стандартных отклоненией

```{r}
pca$center
mp <- barplot(pca$sdev,main = "Standard deviation explained by the principal components.", col = "blue")
```

6. Построить график важности каждой главной компоненты

```{r}
ss <- summary(pca)
mp <- barplot(ss$importance[2,],main = "Importance of Factors.", col = "blue")
```

7. Построить график накопленной меры информативности
8. Определить сколько главных факторов объясняют более 80% дисперсии

```{r}
his <- ss$importance[3,]
his[7:10]<- NA
r <- as.matrix(cbind(ss$importance[3,],his))
mp <- matplot(1:10, r, type = 'h',lty = 1, lwd = 10,main = "Cumulative proportion.", col = c("blue",'red'))
abline(h = 0.8,col = 'black')
```

Итого - 4 фактора

9. Получить главные факторы по определенному числу

```{r}
scores <- function(ldata,pca,number)
{
  cdata <- ldata
  m <- dim(ldata)[2]
  for (i in 1:m)
    cdata[,i] <- ldata[,i] - pca$center[i]
  loads <- pca$rotation[,1:number]
  cdata <- as.matrix(cdata)
  f <- cdata %*% loads
  return (f)
}
number <- 4
fscores <- scores(rates,pca,number)
matplot(fscores,type = 'l',lty = 1, col = 1:number,main = 'Factor Scores')
```

10. С доходностями какой акции 1 главный фактор максимально коррелирует?

```{r}
c_1 <- cor(fscores[,1], rates$V1)
c_2 <- cor(fscores[,1], rates$V2)
c_3 <- cor(fscores[,1], rates$V3)
c_4 <- cor(fscores[,1], rates$V4)
c_5 <- cor(fscores[,1], rates$V5)
c_6 <- cor(fscores[,1], rates$V6)
c_7 <- cor(fscores[,1], rates$V7)
c_8 <- cor(fscores[,1], rates$V8)
c_9 <- cor(fscores[,1], rates$V9)
c_10 <- cor(fscores[,1], rates$V10)
cor <- c(c_1, c_2, c_3, c_4, c_5, c_6, c_7, c_8, c_9, c_10)
matplot(1:10, cor, type = 'h', lty = 1, lwd = 10, main = "Correlation")
```

С доходностями 2 акциию

11. Восстановить доходности этой акции по главным факторам и нагрузкам

```{r}
restoreData<- function(fscores,loadings,center)
{
  npca <- dim(fscores)[2]
  myeigen <- t(loadings[,1:npca])
  rest <- fscores %*%myeigen
  m <- length(center)
  if (m == dim(rest)[2])
  {
    for (i in 1:m)
      rest[,i] <- rest[,i]+center[i]
  }
  return(rest)
}
rest <- restoreData(fscores,pca$rotation,pca$center)
head(rest[,2])
```

12. Построить график доходностей этой акции и восстановленых доходностей.

```{r}
r <- unlist(rates[,2])
matplot(cbind(rest[,2],r),type ='b',pch=21,lwd = 2,main = 'Restored rates',col = c('blue','green'),lty = 1)
legend('topleft',c('original rates','restored'),lty=1,lwd=2,col=c('blue','green') )
```